# 国有企业收购民营企业

提问人：安好 时间：2020-12-15 16:31:00
请教陈版，国有企业收购民营企业需要做几期的审计报告， 1 年、 2 年、 3 年还是 3 年 1 期？谢谢！

回答人：chenyiwei
这个问题取决于收购方（国企）所属企业集团或国资委的规定，没有统一的规定。例如，《上海市国有企业一般股权变动事项财务审计工作规则》(2011年 4 月 13 日修订)（沪国资委评价[2011]153号）规定“一般股权审计的范围为企业按照《企业会计准则》编制的二年又一期财务报表(是指审计基准日前二个完整会计年度及截至审计基准日止的资产负债表、利润表、现金流量表、所有者权益变动表和财务报表附注)。”其他国资委或集团公司要求不同的，则从其规定。